臺灣臺中地方法院刑事判決　　　　　　　　　　　　九十二年度訴字第二二八號
　　公　訴　人　臺灣臺中地方法院檢察署檢察官
　　被　　　告　甲○○
右列被告因違反毒品危害防制條例案件，經檢察官提起公訴（九十二年度毒偵字第一
三八八號），本院判決如左：
    主  文
甲○○連續施用第一級毒品，累犯，處有期徒刑玖月；又施用第二級毒品，累犯，處
有期徒刑伍月。應執行有期徒刑壹年。
    事  實
一、甲○○前於民國（下同）八十四年間，因違反肅清煙毒條例等案件，經本院以八
    十四年度訴字第三○○二號判處有期徒刑三年二月，經臺灣高等法院臺中分院以
    八十五年度上訴字第八七七號駁回上訴確定，於八十七年一月二十六日假釋付保
    護管束，於八十八年八月十七日保護管束期滿執行完畢。又於八十九年間，因施
    用毒品案件，經本院以八十九年度毒聲字第六九五六號裁定送觀察、勒戒後，認
    無繼續施用毒品之傾向，經臺灣臺中地方法院檢察署檢察官於九十年三月十四日
    ，以八十九年度毒偵字第七二○七號不起訴處分確定。詎仍不知悔改，基於施用
    第一級毒品海洛因之概括犯意，自九十一年六月間某日起至九十一年九月五日二
    十三時三十五分前九十六小時內某時止，在不詳地點，以將海洛因摻入水中溶解
    後，以針筒注射之方式，連續施用第一級毒品海洛因多次；復另行起意，於九十
    一年九月五日二十三時三十五分前九十六小時內某時，以不詳方式，在不詳地點
    ，施用第二級毒品安非他命一次。嗣於九十一年九月五日因其為列管毒品人口，
    經警通知前往警察局定期採尿送驗，檢驗結果呈嗎啡及安非他命陽性反應，始查
    悉上情。經依本院九十二年度毒聲字第一三三三號裁定送臺灣臺中看守所附設勒
    戒處所觀察、勒戒後，認有繼續施用毒品之傾向（業經本院以九十二年度毒聲字
    第七二○七號裁定送強制戒治）。
二、案經臺中縣警察局烏日分局報告臺灣臺中地方法院檢察署檢察官偵查起訴。
    理  由
一、訊據被告甲○○固坦承：於右揭時、地施用第一級毒品海洛因之事實不諱，其尿
    液經送檢驗結果，確呈嗎啡及安非他命陽性反應，有中山醫學大學附設醫院藥物
    濫用檢測中心尿液篩檢報告一紙在卷可稽，足見被告就施用第一級毒品海洛因此
    部分自白確與事實相符。惟被告矢口否認有施用第二級毒品安非他命，辯稱：伊
    沒有施用安非他命，可能是伊服用草屯療養院戒斷毒癮之藥物所致云云，然查：
（一）被告尿液送檢驗結果除呈嗎啡陽性反應外，另安非他命類藥物（含安非他命及
      甲基安非他圈）亦呈陽性反應，有前揭檢驗報告乙紙在卷可稽。按正常人如未
      吸用安非他命，其尿水應無甲基安非他命陽性反應，倘有吸用者，約百分之七
      十於二十四小時內自尿中排出，約百分之九十於九十六小時內自尿中排出，故
      憑尿液中呈甲基安非他命陽性反應，推算吸食時間距採尿時間最長不逾九十六
      小時，業經行政院衛生署藥物食品檢驗局八十一年二月八日藥檢壹字第○○
      一一五六號函敘明在案。足徵被告前於九十一年九月五日二十三時三十五分為
      警通知採尿時回溯九十六小時內之某時，確有施用第二級毒品安非他命。
（二）雖被告辯稱：可能是伊服用草屯療養院戒斷毒癮之藥物致其尿液呈安非他命陽
      性反應云云。惟經本院函詢行政院衛生署草屯療養院，該院函覆：被告未曾於
      九十一年至該院就醫，僅於九十二年一月七日至該院門診（初診）一次，診斷
      為海洛因依賴，並開立藥物給予被告使用，所開立藥物不曾導致尿液檢驗呈安
      非他命陽性反應，有該院九十二年十月十六日草療精字第五二一五號函在卷足
      憑，顯見被告前揭所辯，無足採信。此外，並有臺灣高等法院被告全國前案紀
      錄表、臺灣臺中地方法院檢察署刑案資料查註紀錄表及臺灣臺中看守所九十二
      年八月二十一日中所正衛字第○九二○○○三○三六號函送之有無繼續施用毒
      品傾向證明書在卷可查，其前經觀察、勒戒後，認無繼續施用傾向，經檢察官
      為不起訴處分後，五年內再犯毒品危害防制條例第十條之罪，經觀察、勒戒後
      ，認有繼施用毒品之傾向。是本件事證明確，被告犯行洵堪認定，應予依法論
      科。
二、按施用毒品，經觀察、勒戒後，認無繼續施用傾向，由檢察官為不起訴處分後，
    五年內再犯毒品危害防制條例第十條之罪，經觀察、勒戒後，認有繼施用毒品之
    傾向，除應由法院裁定入戒治處所施以強制戒治外，並應進入審理程序審判，毒
    品危害防制條例第二十條第三項定有明文。查被告甲○○前因施用毒品案件，經
    觀察、勒戒後，認無繼續施用毒品之傾向，經臺灣臺中地方法院檢察署檢察官於
    九十年三月十四日以八十九年度毒偵字第七二○七號不起訴處分確定，另因本件
    毒品案件經本院以九十二年度毒聲字第一三三三號裁定送臺灣臺中看守所附設勒
    戒處所觀察、勒戒後，認有繼續施用毒品之傾向，有臺灣高等法院被告全國前案
    紀錄表、臺灣臺中地方法院檢察署刑案資料查註紀錄表及臺灣臺中看守所前揭函
    送之有無繼續施用毒品傾向證明書在卷可查，其五年內再犯毒品危害防制條例第
    十條之罪，揆諸上揭條文意旨，應進入審理程序審判。故核被告所為，係犯毒品
    危害防制條例第十條第一項及同條第二項之施用第一、二級毒品罪。其持有毒品
    之低度行為，已為施用之高度行為所吸收，不另論罪。被告先後多次施用第一級
    毒品海洛因犯行，時間緊接，犯罪構成要件相同，顯係出於概括之犯意為之，為
    連續犯，依刑法第五十六條規定，以一罪論，並加重其刑。雖被告自九十一年六
    月間至九十一年九月五日二十三時三十五分前九十六小時內某時之前所為施用第
    一級毒品海洛因之犯行未據公訴人提起公訴，然此部分與已起訴之施用第一級毒
    品犯行間，具連續犯裁判上一罪之關係，為起訴效力所及，本院自應予以審究。
    再被告所犯上開二罪，犯意各別，行為互殊，應分論併罰。被告前於八十四年間
    ，因違反肅清煙毒條例等案件，經本院以八十四年度訴字第三○○二號判處有期
    徒刑三年二月，經臺灣高等法院臺中分院以八十五年度上訴字第八七七號駁回上
    訴確定，於八十七年一月二十六日假釋付保護管束，於八十八年八月十七日保護
    管束期滿執行完畢等情，有臺灣高等法院被告全國前案紀錄表及臺灣臺中地方法
    院檢察署刑案資料查註紀錄表在卷可憑，其受有期徒刑執行完畢，五年內再犯本
    件有期徒刑以上之罪，為累犯，應依法加重其刑，並就連續施用第一級毒品部分
    遞加重其刑。爰審酌被告一再施用毒品，經觀察、勒戒由臺灣臺中地方法院檢察
    署檢察官為不起訴處分後，仍不知戒惕，又再次施用第一、二級毒品，戕害自身
    健康，暨其智識、素行、犯罪之目的、動機、手段及犯後坦承部分犯行，態度尚
    稱良好等一切情狀，量處如主文所示之刑，並定其應執行刑，以資懲儆。
據上論斷，應依刑事訴訟法第二百九十九條第一項前段，毒品危害防制條例第十條第
一項、第二項、第二十條第三項前段，刑法第十一條前段、第五十六條、第四十七條
、第五十一條第五款，判決如主文。
中      華      民      國    九十三    年      一      月      七      日
                                    臺灣臺中地方法院事第五庭
                                        審判長法  官  梁堯銘
                                              法  官  林慧英
                                              法  官  劉麗瑛
右正本證明與原本無異。
如不服本判決，應於送達後十日內向本院提出上訴狀（須附繕本），上訴於臺灣高等
法院臺中分院。
                                              書記官
中      華      民      國    九十三    年      一      月      七      日
附錄論罪科刑法條
毒品危害防制條例第十條
施用第一級毒品者，處六月以上五年以下有期徒刑。
施用第二級毒品者，處三年以下有期徒刑。
